bg-BG: Тип повърхност за стъргане: Гребен/Зъби; Гофриран метал; Набраздени (издълбани); Набраздени (отлети); Мултиповърхностни (две или повече); Назъбен блок; Текстурирани/Накатени; Други
it: Tipo di superficie di raschiatura: Pettine/denti; Metallo ondulato; Scanalato (intagliato); Scanalato (stampato); Multisuperficie (due o più); Blocco dentellato; Strutturato/zigrinato; Altro
sl-SI: Vrsta strgalne površine: Glavnik/zobci; Valovita kovina; Z utori (rezljano); Z utori (oblikovano); Več površin (dve ali več); Zarezan blok; Teksturirano/narebričeno; Drugo
fi: Kaapimispinnan tyyppi: Kampa/hampaat; Aaltopelti; Uurrettu (koverrettu); Uurrettu (valettu); Monipintainen (kaksi tai useampaa); Lovettu palikka; Kuvioitu/karhennettu; Muu
nl: Type schraapoppervlak: Kam/tanden; Golfplaatmetaal; Gegroefd (gekerfd); Gegroefd (gegoten); Meerdere oppervlakken (twee of meer); Blok met inkepingen; Getextureerd/gekarteld; Overig
hu: Kaparófelület típusa: Fésű/fogak; Hullámlemez; Hornyolt (faragott); Hornyolt (öntött); Többfelületű (kettő vagy több); Bemetszett blokk; Texturált/rovátkolt; Egyéb
sv: Typ av skrapyta: Kam/tänder; Korrugerad plåt; Räfflad (snidad); Räfflad (gjuten); Fler ytor (två eller fler); Skårat block; Strukturerad/lättrad; Övrigt
lt-LT: Braukimo paviršiaus tipas: Šukos / dantukai; Gofruotas metalas; Su grioveliais (drožinėta); Su grioveliais (lieta); Kelių paviršių (du ar daugiau); Rantytas blokas; Tekstūrinis / rievėtas; Kita
nb: Type skrapeoverflate: Kam/tenner; Korrugert metall; Sporet (utskåret); Sporet (støpt); Fleroverflate (to eller flere); Hakket blokk; Teksturert/riflet; Annet
th: ประเภทพื้นผิวขูด: หวี/ซี่; โลหะลูกฟูก; เซาะร่อง (แกะสลัก); เซาะร่อง (หล่อ); หลายพื้นผิว (ตั้งแต่สองแบบขึ้นไป); บล็อกบาก; มีพื้นผิว/พิมพ์ลาย; อื่นๆ
pl: Typ powierzchni skrobiącej: Grzebień/ząbki; Metal falisty; Rowkowana (rzeźbiona); Rowkowana (odlewana); Wielopowierzchniowa (dwie lub więcej); Nacinany blok; Teksturowana/radełkowana; Inna
es: Tipo de superficie de raspado: Peine/dientes; Metal corrugado; Ranurado (tallado); Ranurado (moldeado); Multisuperficie (dos o más); Bloque con muescas; Texturizado/moleteado; Otro
de: Oberfläche des Scrapers: Kamm/Zähne; Wellblech; Gerillt (geschnitzt); Gerillt (geformt); Mehrere Oberflächen (zwei oder mehr); Eingekerbter Block; Strukturiert/Gerändelt; Sonstige
zh-TW: 刮擦表面類型: 梳齒; 波紋金屬; 溝槽 (雕刻); 溝槽 (模製); 多重表面 (兩種以上); 缺口木塊; 紋理/滾花; 其他
en: Scraping surface type: Comb/teeth; Corrugated metal; Grooved (carved); Grooved (molded); Multi-surface (two or more); Notched block; Textured/knurled; Other
ro-RO: Tip de suprafață de răzuire: Pieptene/dinți; Metal ondulat; Canelat (sculptat); Canelat (turnat); Suprafețe multiple (două sau mai multe); Bloc crestat; Texturat/zimțat; Altele
hr-HR: Vrsta površine za struganje: Češalj/zubi; Rebrasti metal; Užlijebljeno (izrezbareno); Užlijebljeno (lijevano); Više površina (dvije ili više); Blok sa zarezima; Teksturirano/nazubljeno; Ostalo
ru: Тип скребковой поверхности: Гребень/зубцы; Рифлёный металл; С бороздками (резной); С бороздками (литой); Мультиповерхность (две и более); Блок с насечками; Текстурированный/с накаткой; Другое
el: Τύπος επιφάνειας απόξεσης: Χτένα/δόντια; Κυματοειδές μέταλλο; Αυλακωτό (σκαλιστό); Αυλακωτό (χυτευμένο); Πολλαπλών επιφανειών (δύο ή περισσότερες); Μπλοκ με εγκοπές; Ανάγλυφο/ραβδωτό; Άλλο
zh-CN: 刮擦表面类型: 梳齿/齿状; 波纹金属; 凹槽（雕刻）; 凹槽（模制）; 多表面（两种或更多）; 缺口木块; 纹理/滚花; 其他
tr: Kazıma yüzeyi tipi: Taraklı/dişli; Oluklu metal; Yivli (oyma); Yivli (kalıp); Çoklu yüzey (iki veya daha fazla); Çentikli blok; Dokulu/tırtıklı; Diğer
cs: Typ škrábacího povrchu: Hřeben/zuby; Vlnitý plech; Drážkované (vyřezávané); Drážkované (tvarované); Vícepovrchové (dva nebo více); Vroubkovaný blok; Texturované/rýhované; Jiné
sk-SK: Typ povrchu na čistenie: Hrebeň/zuby; Vlnitý plech; Drážkované (vyrezávané); Drážkované (tvarované); Viacpovrchové (dva a viac); Blok so zárezmi; Textúrované/ryhované; Iné
vi: Loại bề mặt cạo/nạo: Lược/răng; Kim loại lượn sóng; Có rãnh (chạm khắc); Có rãnh (đúc); Đa bề mặt (hai hoặc nhiều); Khối có khía; Có kết cấu/có khía; Khác
pt-PT: Tipo de superfície de raspagem: Pente/dentes; Metal ondulado; Ranhurado (esculpido); Ranhurado (moldado); Múltiplas superfícies (duas ou mais); Bloco entalhado; Texturado/serrilhado; Outro
da: Type af skrabeflade: Kam/tænder; Riflet metal; Riflet (udskåret); Riflet (støbt); Multioverflade (to eller flere); Blok med hakker; Tekstureret/riflet; Andet
fr: Type de surface à gratter: Peigne/dents; Métal ondulé; Rainuré (sculpté); Rainuré (moulé); Multi-surface (deux ou plus); Bloc cranté; Texturé/moleté; Autre
ja: スクラップ表面タイプ: コーム/歯型; 波板金属; 溝付き (彫り込み); 溝付き (成型); マルチサーフェス (2つ以上); 切り欠きブロック; テクスチャ/ローレット加工; その他
pt-BR: Raspagem, tipo de superfície: Pente/dentes; Metal corrugado; Ranhurado (esculpido); Ranhurado (moldado); Superfície múltipla (duas ou mais); Bloco entalhado; Texturizado/recartilhado; Outros
ko: 스크레이핑 표면 유형: 빗/톱니; 물결 모양 금속; 홈이 파인 형태(조각됨); 홈이 파인 형태(성형됨); 다중 표면(2개 이상); 노치형 블록; 질감 처리/널링 처리; 기타